# 关联方往来披露

提问人：shichengqi 时间：2023-08-07 22:21:55
请教陈版主，某上市公司判断截至 2023 年 6 月 30 日原剥离的子公司已非关联方，则半年报无需披露关联方往来期末余额，请问对期初余额如何处理，目前有两种处理考虑：（ 1 ）不披露期初；（ 2 ）披露期初，考虑期末非关联方披露余额为零，会误导投资者以为已收回，添加批注予以注释。请问哪一种更合适，如选择（ 1 ）是否考虑前后数据不衔接，披露不完整？谢谢！

回答人：chenyiwei
应采用（ 2 ）：“披露期初，考虑期末非关联方披露余额为零，会误导投资者以为已收回，添加批注予以注释”。不应采用（ 1 ）。